

TIZOUGARHINE ABDELGHAFOUR

DÉVELOPPEUR FULL STACK

abtizou@gmail.com

Casablanca

A Boujaadia 02 Bouskoura Casa

0640-740519

@AbdelghafourT



in @tizougarhine abdelghafour

Profile

Développeur Web Full Stack Junior, passionné par l'innovation et les solutions créatives, dédié à offrir des expériences web interactives et intuitives qui surpassent les attentes des clients. Je suis impatient de contribuer au monde numérique en valorisant mon expertise en développement web.

Formations

Licence Professionnelle Universitaire | Développement Web et Mobile

De septembre 2021 à août 2022 FSAC Université Hassan II Casablanca

Technicien Spécialisé en Développement Informatique

D'août 2019 à juin 2021 OFPPT NTIC 2 Sidi Maârouf

Expériences professionnelles

Développeur Web Full Stack - Stage

Depuis octobre 2024 Wafabail Casablanca

• Développement d'une application SMS pour faciliter l'envoi de messages aux clients utilisant Java Spring Boot, spring security, Hibernate. Création d'interface utilisateur frontend utilisant Nextjs.

Développeur Web Full Stack - Stage

D'août 2024 à octobre 2024 Digito Casablanca

- Création de sites web sur WordPress
- Optimisation pour une meilleure expérience utilisateur

Développeur Web - Freelance

D'octobre 2023 à juillet 2024 Casablanca

- Developed REST API for storing abstract data structures and content for xlsx Files.
- Develop new and modify existing back end interfaces by using mongodb and nodeJs.
- Développé un système de gestion de l'apprentissage avec Angular et Spring Boot, optimisant la gestion des cours, l'engagement des étudiants et le suivi des performances.

Développeur Web Full Stack - Stage

De juin 2023 à septembre 2023 Digitalia Solutions Casablanca

Gestion Budgétaire des ODD :

Création d'une plateforme **Oddmaroc** robuste et conviviale pour gérer et analyser les budgets dédiés aux Objectifs de développement durable (ODD) au sein des ministères, des régions géographiques et des programmes budgétaires. Conçue pour rendre la gestion financière plus simple tout en facilitant la prise de décisions stratégiques.

Système d'Administration de Coding Tech Academy:

• Contribution clé à la conception et à la mise en œuvre des API backend en Node.js, supportant l'interface Angular du projet "Coding Tech Academy".

Développeur Web - Stage

De mars 2022 à mai 2022 Avantages Casablanca

• Configuration et maintenance de SharePoint, gestion des accès, création et maintenance d'applications web et de workflows pour assurer une fonctionnalité optimale.

Certification

Formation Certifiante En Développement Web Angular Node.Js

De mars 2023 à Coding Tech iuin 2023 Academy Casablanca

Compétences Techniques:

Front-end:

Angular - React - BootStrap - JavaScript -TypeScript - HTML - CSS

Back-end:

ExpressJS - NodeJS - Java - Spring Boot

Base De Donnnées :

MySQL - MongoDB - PostgreSQL

Méthodologies:

Agile (Scrum, Kanban / Jira Software)

Outils De Gestion:

Git - GitLab / GitHub

VSCODE - NetBeans - IntelliJ - Eclipse

Gestion De Contenu:

WordPress - Prestashop

Projets:

- Movie Scope (Angular | TMDB API)
- E-Commerce Front-office et Back-office (Angular et NodeJS)
- Site Météo (NodeJs Handlebars | OpenWeatherMap API)

Langues:

Anglais

Avancée

Français

Intermédiaire